【裁判字號】    98,審訴,4836
【裁判日期】    990122
【裁判案由】    毒品危害防制條例
【裁判全文】
臺灣高雄地方法院刑事判決            98年度審訴字第4836號
公  訴  人  臺灣高雄地方法院檢察署檢察官
被      告  甲○○
                    （另案於臺灣高雄第二監獄執行中）
上列被告因毒品危害防制條例案件，經檢察官提起公訴（98年度
毒偵字第6436、6644號），被告於準備程序中就被訴事實為有罪
之陳述，經本院告知簡式審判程序之旨，並聽取被告與公訴人之
意見後，本院合議庭裁定由受命法官獨任進行簡式審判程序，判
決如下：
    主  文
甲○○犯施用第一級毒品罪，累犯，處有期徒刑拾月；又犯施用
第二級毒品罪，累犯，處有期徒刑伍月。應執行有期徒刑壹年貳
月。
    事實及理由
一、犯罪事實：
    甲○○前因非法販賣、吸用麻醉藥品及違反肅清煙毒條例案
    件，經臺灣高等法院高雄分院以86年度上訴字第17號判處有
    期徒刑5 年2 月、7 月、3 年2 月，定應執行有期徒刑8 年
    5 月確定，於民國89年10月26日付保護管束假釋出監；其復
    於假釋期間，因施用毒品案件，經本院以90年度毒聲字第73
    59號裁定送觀察、勒戒，於91年2 月7 日執行完畢，並經臺
    灣高雄地方法院檢察署檢察官以90年度偵字第5297號為不起
    訴處分確定；又於前開觀察、勒戒執行完畢釋放後5 年內，
    即於92年間再犯施用毒品案件，經本院以92年度簡上字第32
    3 號判處有期徒刑10月確定；另犯業務過失致死案件，經本
    院以92年度交訴字第121 號判處有期徒刑8 月確定。前開假
    釋亦經撤銷，所犯違反肅清煙毒條例及吸用麻醉藥品部分經
    裁定減刑，並與非法販賣麻醉藥品部分定應執行刑為有期徒
    刑6 年9 月確定；其所犯施用毒品罪及業務過失致死罪所處
    之刑則分別經減刑，定應執行刑為有期徒刑8 月確定，經與
    前開有期徒刑6 年9 月之殘刑接續執行，於97年3 月7 日執
    行完畢。詎猶不知悔改，於98年10月8 日上午6 、7 時許，
    在其位於高雄市三民區○○○路276 巷50號住處房間內，基
    於施用第一級毒品海洛因之犯意，將海洛因摻入香菸內，以
    抽煙方式，施用第一級毒品海洛因1 次；另於98年10月8 日
    下午7 時回溯96小時內某時（不含公權力拘束時間），在高
    雄市某處，基於施用第二級毒品甲基安非他命之犯意，以不
    詳方式，施用第二級毒品甲基安非他命1 次。嗣為警於98年
    10月8 日下午6 時許，在高雄縣鳳山市○○路地○道查獲，
    經警採集其尿液送驗後，始知上情。
二、證據：
  (一)台灣檢驗科技股份有限公司98年10月21日濫用藥物尿液檢驗
    報告、高雄縣政府警察局偵辦毒品案件尿液採證檢驗對照表
    各1 份。
  (二)被告之自白。
三、論罪：
  (一)被告前因施用毒品案件經裁定送觀察、勒戒，執行完畢後經
    臺灣高雄地方法院檢察署檢察官為不起訴處分確定，後又因
    於5 年內施用毒品，經本院以92年度簡上字第323 號判刑確
    定，是被告於「初犯」經觀察、勒戒後，曾於5 年內再犯，
    經依法追訴處罰，本案已屬3 犯以上，與毒品危害防制條例
    第20條第3 項「五年後再犯」之情形有別，且因已於「五年
    內再犯」，顯見其再犯率甚高，原實施之觀察、勒戒，已無
    法收其實效，而無5 年戒斷期之存在，自無再經觀察、勒戒
    或強制戒治之必要，檢察官逕行起訴，即無不合，合先敘明
    。
  (二)海洛因為毒品危害防制條例第2 條第2 項第1 款規定之第一
    級毒品，甲基安非他命則為同項第2 款規定之第二級毒品，
    是核被告所為，係犯毒品危害防制條例第10條第1 項施用第
    一級毒品罪、第10條第2 項施用第二級毒品罪。被告持有毒
    品後，進而施用，其持有之低度行為均應被其施用之高度行
    為所吸收，不另論其持有第一級、第二級毒品罪。被告所犯
    上開2 罪，犯意各別，行為互殊，應予分論併罰。被告有犯
    罪事實欄所述經判處有期徒刑並執行完畢之情形，此有臺灣
    高等法院被告前案紀錄表在卷可佐，其於徒刑執行完畢5 年
    之內故意再犯本件有期徒刑以上之罪，均為累犯，應依法加
    重其刑。
四、科刑：
  (一)爰審酌施用毒品之行為不僅戕害自身身心健康，亦間接影響
    社會治安，被告前經觀察、勒戒後，仍未能戒斷毒癮，足見
    其對毒品之依賴情形非輕，實因使被告暫與毒品之誘惑隔離
    ，促其斷絕毒害，並考量被告犯後坦承犯行及其前科等一切
    情狀，認檢察官就被告施用第一、二級毒品犯行分別求處有
    期徒刑1 年、6 月，尚屬略重，而分別量處如主文所示之刑
    ，並定其應執行刑。
  (二)末查被告於98年10月8 日為警盤查時，雖經員警於其身上扣
    得第一級毒品海洛因5 包（合計淨重0.41公克，含包裝袋5
    只），惟該海洛因5 包均非被告施用所剩餘，此經被告自承
    在卷（偵卷第4 頁），復由檢察官敘明該部分非在檢察官起
    訴範圍內（本院準備程序筆錄第3 頁），扣案之海洛因既與
    前開犯罪無涉，本院自無庸為沒收之諭知，附此敘明。
據上論斷，應依刑事訴訟法第273 條之1 第1 項、第284 條之1
、第299 條第1 項前段，毒品危害防制條例第10條第1 項、第2
項，刑法第11條前段、第47條第1 項、第51條第5 款，判決如主
文。
本案經檢察官乙○○到庭執行職務。
中    華    民    國    99    年    1     月    22    日
                  刑事第十庭    法  官  蔡書瑜
以上正本證明與原本無異。
如不服本判決應於收受送達後10日內向本院提出上訴書狀，並應
敘述具體理由；如未敘述上訴理由者，應於上訴期間屆滿後20日
內向本院補提理由書（均須按他造當事人之人數附繕本）「切勿
逕送上級法院」。
中    華    民    國    99    年    1     月    22    日
                                書記官  楊明月
附錄：論罪法條
毒品危害防制條例第10條
施用第一級毒品者，處 6 月以上 5 年以下有期徒刑。
施用第二級毒品者，處 3 年以下有期徒刑。


司法院資訊處製作；財團法人民間司法改革基金會備份。
